臺灣士林地方法院刑事裁定
111年度單禁沒字第318號
聲  請  人  臺灣士林地方檢察署檢察官
被      告  郭哲鈺


上列聲請人因被告違反毒品危害防制條例案件（111年度毒偵緝
字第171、172號、111年度毒偵字第451號），聲請單獨宣告沒收
（111年度聲沒字第271號），本院裁定如下：
    主  文
扣案如附表編號一至三所示之物均沒收銷燬之。
    理  由
一、聲請意旨略以：本案被告郭哲鈺因違反毒品危害防制條例案
    件，經臺灣士林地方檢察署檢察官以111年度毒偵緝字第171
    、172號、111年度毒偵字第451號為不起訴處分確定。扣案
    甲基安非他命3包（毛重2.79公克），經送鑑定檢出第二級
    毒品甲基安非他命成分，屬違禁物，爰依刑法第40條第2項
    、毒品危害防制條例第18條第1項前段規定，聲請宣告沒收
    銷燬等情。
二、按查獲之第一、二級毒品及專供製造或施用第一、二級毒品
    之器具，不問屬於犯罪行為人與否，均沒收銷燬之，毒品危
    害防制條例第18條第1項前段定有明文；又按違禁物，不問
    屬於犯罪行為人與否，得單獨宣告沒收，此觀諸刑法第38條
    第1 項、第40條第2 項自明。而甲基安非他命係毒品危害防
    制條例第2條第2項第2款所稱之第二級毒品，依同條例第ll
    條第2項規定不得持有，故屬違禁物，依毒品危害防制條例
    第18條第l項前段規定，應沒收銷燬之。
三、經查：
  ㈠本案被告於民國111年2月19日7時，新北市○○區○○街00號4樓
    之住處內，以將第二級毒品甲基安非他命置於玻璃球內燒烤
    後，吸食其產生煙霧之方式，施用第二級毒品甲基安非他命
    1次。嗣警方於當日10時30分，於新北市○○區○○○00000號前
    ，見被告形跡可疑予以攔查，扣得被告持有如附表編號1至3
    所示之白色或透明晶體共3包（毛重共2.79公克），且經其
    同意後採集尿液送驗結果，呈安非他命、甲基安非他命陽性
    反應等情，業據被告自承在卷 (見臺灣士林地方檢察署111
    年度毒偵緝字第171號卷〈下稱毒偵緝字第171號卷〉第17頁到
    21頁、第77到78頁)，並有新北市政府警察局淡水分局搜索
    扣押筆錄、扣押物品目錄表、勘查採證同意書各1份(分見毒
    偵緝字第171號卷第25到28頁、第29頁、第39頁)、新北市政
    府警察局受採集尿液檢體人姓名及檢體編號對照表、台灣尖
    端先進生技醫藥股份有限公司111年2月22日濫用藥物檢驗報
    告各1份(分見臺灣士林地方檢察署111年度毒偵字第451號〈
    下稱毒偵字第451號卷〉第45頁、第91頁)資料在卷可佐，並
    經本院依職權核閱前開卷宗無訛，是被告上開施用第二級毒
    品之事實，應堪認定。
  ㈡被告前因施用毒品案件，經本院以110年度毒聲字第297號裁
    定令入勒戒處所執行觀察、勒戒後，因認無繼續施用毒品傾
    向，於111年3月24日釋放出所，經聲請人以111年度毒偵緝
    字第171、172號、111年度毒偵字第451號為不起訴處分，而
    被告前開㈠所示施用毒品犯行，則經聲請人以係在前開觀察
    、勒戒處分執行前所犯，應為前開觀察勒戒效力所及為由，
    亦併同為不起訴處分，前開不起訴處分業已確定等情，亦有
    本院裁定、前開不起訴處分書及臺灣高等法院被告前案紀錄
    表等資料在卷可憑，並經本院依職權核閱前開卷宗無訛。
  ㈢扣案如附表所示白色或透明晶體3包，經鑑驗結果，均含第二
    級毒品甲基安非他命成分，有如附表所示鑑定報告可佐，足
    認如附表所示之扣案物分別為毒品危害防制條例第2條第2項
    第2款規定之第二級毒品甲基安非他命無訛，依同條例第11
    條第2項，不問屬於犯罪行為人與否，均應依毒品危害防制
    條例第18條第1項前段之規定，宣告沒收銷燬之；另盛裝如
    附表所示毒品之包裝袋共3個，因所含毒品成分難以盡數析
    離，應視為查獲之毒品，均併予宣告沒收銷燬；至上開毒品
    因鑑驗用罄部分，既已滅失，自毋庸為沒收銷燬或沒收之諭
    知，附此敘明。綜上，本件聲請於法核無不合，應予准許。
四、依刑事訴訟法第455條之36第2項，毒品危害防制條例第18條
    第1項前段，刑法第38條第1項、第40條第2項，裁定如主文
    。　 　　　　　　 　　
中　　華　　民　　國　　111 　年　　9 　　月　　30　　日
                  刑事第三庭 法  官  李郁屏
以上正本證明與原本無異。
如不服本裁定，應於收受送達後5日內向本院提出抗告狀。
因疫情而遲誤不變期間，得向法院聲請回復原狀。
                             書記官  李登寶
中　　華　　民　　國　　111 　年　　9 　　月　　30　　日
附表
編號 名稱 備註 1 白色或透明結晶體1包（保管字號為臺灣士林地方檢察署111年度毒保字第000485號；偵卷第169頁）  1.臺北榮民總醫院111年4月15日北榮毒鑑字第C0000000號毒品成分鑑定書（一）（偵卷第171頁） 2.檢驗結果含第二級毒品甲基安非他命成分（毛重0.3330公克【含1個塑膠袋及1張標籤重】、淨重0.1470公克、取樣量0.0017公克、驗餘量0.1453公克） 3.檢體編號：C0000000-0 2 白色或透明結晶體1包（保管字號為臺灣士林地方檢察署111年度毒保字第000485號；偵卷第169頁）  1.臺北榮民總醫院111年4月15日北榮毒鑑字第C0000000號毒品成分鑑定書（一）（偵卷第171頁） 2.檢驗結果含第二級毒品甲基安非他命成分（毛重0.4502公克【含1個塑膠袋及1張標籤重】、淨重0.2065公克、取樣量0.0012公克、驗餘量0.2053公克） 3.檢體編號：C0000000-0  3 白色或透明結晶體1包（保管字號為臺灣士林地方檢察署111年度毒保字第000485號；偵卷第169頁） 1.臺北榮民總醫院111年4月15日北榮毒鑑字第C0000000號毒品成分鑑定書（一）（偵卷第171頁） 2.檢驗結果含第二級毒品甲基安非他命成分（毛重1.9870公克【含1個塑膠袋及1張標籤重】、淨重1.5831公克、取樣量0.0023公克、驗餘量1.5808公克） 3.檢體編號：C0000000-0